臺灣嘉義地方法院行政訴訟裁定
111年度聲字第1號
聲  請  人  王銓鑫  

上列當事人間就本院111年度簡字第9號事件，請求交付民國111
年4月27日法庭錄音光碟，本院裁定如下：
    主  文
聲請駁回。
聲請程序費用由聲請人負擔。
    理  由
一、聲請意旨略以：聲請人為明瞭本院111年度簡字第9號請求退
    還罰緩等事件於民國111年4月27日庭期，瞭解實況以備上訴
    參用，爰聲請交付上開言詞辯論期日之法庭錄音光碟等語。
二、按當事人及依法得聲請閱覽卷宗之人，因主張或維護其法律
    上利益，得於開庭翌日起至裁判確定後6個月內，繳納費用
    聲請法院許可交付法庭錄音或錄影內容，法院組織法第90條
    之1第1項前段定有明文，該規定並經行政法院組織法第47條
    準用之；又當事人及依法得聲請閱覽卷宗之人，因主張或維
    護其法律上利益，聲請交付法庭錄音或錄影內容時，應敘明
    理由，由法院為許可與否之裁定，法院受理前項聲請，如認
    符合聲請人要件，並在聲請期間內提出，且就所主張或維護
    法律上之利益已敘明者，除法令另有排除規定外，應予許可
    ，法庭錄音錄影及其利用保存辦法第8條第1、2項亦有明文
    。是以，得聲請交付法庭錄音或錄影內容光碟者，以當事人
    及依法得聲請閱覽卷宗之人為限，除受自開庭翌日起至裁判
    確定後6個月之時間限制外，並應敍明「因主張或維護其法
    律上利益」之理由，由法院就具體個案審酌該聲請是否具有
    法律上利益，及有無因主張或維護法律上利益之必要性，而
    為許可與否之裁定（最高行政法院110年度抗字第80號裁定
    意旨參照）。又「當事人及依法得聲請閱覽卷宗之人，因主
    張或維護其法律上利益，聲請交付法庭錄音或錄影內容時，
    應敘明理由，由法院為許可與否之裁定。」，則為104 年8 
    月7 日修正發布之法庭錄音錄影及其利用保存辦法第8 條第
    1 項所規定。準此，當事人及依法得聲請閱覽卷宗之人，聲
    請交付法庭錄音或錄影內容光碟，必須於聲請時敘明「因主
    張或維護其法律上利益」之理由，由法院就具體個案審酌該
    聲請是否具有法律上利益，及有無因主張或維護法律上利益
    之必要性，而為許可與否之裁定。
三、本件聲請人具狀聲請交付本院前開案號事件法庭錄音光碟，
    僅泛稱係為瞭解實況供上訴參用，惟關於交付上開法庭錄音
    光碟乙事，並未見聲請人具體敘明諸如筆錄內容有何與實況
    不符、疏漏等而必須透過法庭錄音光碟之交付，以主張或維
    護其法律上利益之具體情事，且聲請人業已於本院判決後之
    111年5月31日聲請閱卷，並經本院准許且閱畢，有其行政聲
    請閱卷狀1份可參，足認其再次聲請本院交付錄音光碟無其
    必要性，揆諸前揭規定及說明，其聲請即於法未合，應予駁
    回，爰裁定如主文。
四、依行政法院組織法第47條、法院組織法第90條之1第1項前段
    、法庭錄音錄影及其利用保存辦法第8條第1項，裁定如主文
    。 　　　　　　
中　　華　　民　　國　　111 　年　　6 　　月　　6 　　日
                  行政訴訟庭  法  官  唐一强
以上正本係照原本作成。
如不服本裁定，應於裁定送達後10日內，以書狀向本院提出抗告
狀（須按對造人數提出繕本）。
中　　華　　民　　國　　111 　年　　6 　　月　　6 　　日
                              書記官  吳佩芬